臺灣臺中地方法院刑事判決　　　　　　　　　　　　　九十三年度易字第三四六號
　　公　訴　人　臺灣臺中地方法院檢察署檢察官
　　被　　　告　乙○○
右列被告因竊盜案件，經檢察官提起公訴（九十三年度偵字第一四六一號），及移
併辦（九十三年度偵字第一四五九號）被告承認犯罪，本院合議庭裁定由受命法官獨
任適用簡式審判程序審理，判決如左：
    主  文
乙○○連續攜帶兇器逾越安全設備竊盜，處有期徒刑拾月。
    事  實
一、乙○○曾犯竊盜、違反毒品危害防制條例等罪（均不構成累犯）。其因吸毒缺錢
    ，遂基於意圖為自己不法所有之概括犯意，於下列時間、地點，連續竊盜他人財
    物：
（一）乙○○於民國（下同）九十二年八月二十八日二十時至二十一時間，連續在臺
      中縣新社鄉協成村陳慶源、廖文格、吳招輝所有之葡萄園、玫瑰園內，逾越果
      園之圍籬，進入夜間無人在內之上述三人所有之三間工寮內，竊取陳慶源所有
      ，價值約新臺幣（下同）五千元之割草機一臺、廖文格所有之割草機及噴藥用
      農具各一臺（價值不詳）、吳招輝所有之空壓機、切割機各一臺（價值各約三
      千五百元、二千五百元）等物，得手後，藏置於上開之某一個葡萄園內。嗣於
      同日二十一時許，聯絡陳庚寅（由檢察官另以九十二年度偵字第一七一一六號
      提起公訴，本院臺中簡易庭以九十三年度中簡字第一二五號刑事簡易判決就陳
      庚寅搬運贓物部分，判處有期徒刑四月）駕駛車牌號碼Ｃ３─四四五一號廂型
      車至臺中市北屯區○○○路與東山路口搭載乙○○後，於同日二十二時許一同
      到達臺中縣新社鄉協成村葡萄園，搬運乙○○於上述時間在各工寮內所竊得之
      割草機等農用機具至該箱型車上，載運離去，嗣於同日二十三時十分許，在臺
      中市○○○○路二段逢甲橋頭前，因形跡可疑，為警盤檢追捕查獲，並扣得上
      開贓物。
（二）乙○○於前開案件獲得交保後，又基於同一意圖為自己不法所有之概括犯意，
      於九十二年九月十七日下午十六時許，騎乘向陳庚寅借得之機車一臺，並攜帶
      陳庚寅所有，客觀上具危險性，足以對人之生命、身體、安全產生危害，可供
      兇器使用之破壞剪一支、剪刀二支（均未扣案），至臺中市北屯區大坑里光西
      巷一○二號丙○○住處，見該房屋後面可供防盜作用之鐵窗後已遭不詳人剪破
      一孔，遂沿該破洞處將該鐵窗破壞掀起，並逾越該窗，自該處進入屋內，竊取
      丙○○所有之電冰箱一臺（價值不詳），並將該電冰箱搬至門外，並繼續在屋
      內翻箱倒櫃，搜尋財物。嗣因丙○○之鄰居謝德財目擊乙○○逾越鐵窗侵入屋
      內之情形，報警當場逮捕乙○○。
（三）乙○○於前開案件獲得交保後，仍不知悔悟，仍基於同一意圖為自己不法所有
      之概括犯意，於九十二年十月二十三日十八時許，在臺中市○區○○路四四五
      號附近，徒手竊取甲○○所有，置放於車牌號碼三Ｑ─九二七二號自用小貨車
      上之木工用切斷機一部，嗣後為甲○○發現並報警查獲。
二、案經臺中市警察局第五分局、第二分局分別報請臺灣臺中地方法院檢察署檢察官
    偵查起訴及移送併辦。
    理  由
一、右開事實，業據被告乙○○坦承不諱，並有下列證據可資補強：
（一）如事實欄一之（一）部分，業據被害人陳慶源、廖文格、吳招輝等人於警訊中
      指述甚詳，並有搜索扣押筆錄及上述被害人立具之贓物認領保管收據在卷可稽
      （臺中市警察局第五分局警卷第八頁背面至第十三頁、九十三年度偵字第一四
      五九號第十四頁至十八頁），復經另案被告陳庚寅於警、偵訊中供認無訛。
（二）如事實欄一之（二）部分，業據被害人丙○○、證人謝德財於警訊中陳述甚明
      ，並有搜索扣押筆錄及現場照片二幀附卷可稽（九十二年度偵字第一八四八九
      號第十三頁至二四頁）。
（三）如事實欄一之（三）部分，業據被害人甲○○於警訊中指述綦詳，並有搜索扣
      押筆錄、贓物認領保管收據、照片二幀在卷可考（九十二年度偵字第二○九八
      七號卷第一一頁至十七頁）。
    故本件事證明確，被告犯行堪以認定。
二、核被告乙○○所為：如事實欄一之（一）部分係犯刑法第三百二十一條第一項第
    二款之逾越安全設備加重竊盜罪，如事實欄一之（二）部分係犯刑法第三百二十
    條第三款、第二款之攜帶兇器逾越安全設備、加重竊盜罪，如事實欄一之（三）
    部分係犯刑法第三百二十條第一項之普通竊盜罪。其先後多次竊盜犯行，時間緊
    接，所犯罪名之基本構成要件相同，顯係出於概括之犯意為之，為連續犯，應依
    刑法第五十六條之規定以其中一次情節較重之如事實欄一之（二）之攜帶兇器逾
    越安全設備加重竊盜罪論，並加重其刑。公訴人雖僅就如事實欄一之（二）、（
    三）部分起訴，惟如事實欄一之（一）部分既與起訴部分具有前揭連續犯之裁判
    上一罪關係，即為起訴效力所及，本院得併予審理。爰審酌被告兩度獲得交保後
    ，均不思悛悔，一再偷竊，原應予以重懲，以資懲儆，惟其犯罪之動機乃因吸毒
    缺錢，所竊之物價值均非甚高，犯罪後尚能坦承犯行等一切情狀，量處如主文所
    示之刑。被告於行竊如事實欄一之（二）部分時攜帶之破壞剪一支、剪刀二支均
    為向陳庚寅借得而非被告乙○○所有，且如事實欄一之（二）部分之犯行係被告
    乙○○單獨作案，陳庚寅並未參與，爰不予宣告沒收。
據上論斷，應依刑事訴訟法第二百七十三條之一第一項、第二百九十九條第一項前段
，刑法第五十六條、第三百二十一條第一項第二款、第三款，判決如主文。
中      華      民      國    九十三    年      五      月     十九     日
                                     臺灣臺中地方法院刑事第六庭
                                         法  官  林念祖
右正本證明與原本無異。
如不服本判決，應於送達後十日內向本院提出上訴狀（須附繕本），上訴於台灣高等
法院台中分院。
                                        書記官
中      華      民      國    九十三    年      五      月     十九     日
附錄論罪科刑法條
刑法第三百二十一條  犯竊盜罪而有左列情形之一者，處六月以上五年以下有期徒刑
  ：
    一  於夜間侵入住宅或有人居住之建築物、船艦，或隱匿其內而犯之者。
    二  毀越門扇、牆垣或其他安全設備而犯之者。
    三  攜帶兇器而犯之者。
    四  結夥三人以上而犯之者。
    五  乘火災、水災或其他災害之際而犯之者。
    六  在車站、埠頭而犯之者。
  前項之未遂犯罰之。
刑法第三百二十條
意圖為自己或第三人不法之所有，而竊取他人之動產者，為竊盜罪，處五年以下有期
拘役或五百元以下罰金。
意圖為自己或第三人不法之利益，而竊佔他人之不動產者，依前項之規定處斷。前二
項之未遂犯罰之。
